臺灣高等法院臺中分院刑事判決　　　　　　　　　九十一年度上易字第一七一四號
　　上　訴　人
　　即　被　告　乙○○
右上訴人，因被告竊盜等案件，不服臺灣臺中地方法院九十年度訴字第一四三八號，
中華民國九十一年八月六日第一審判決（起訴案號：臺灣臺中地方法院檢察署九十年
度偵字第八０七七號。並經同署移送併辦：九十年度偵字第一三八七０號、第一五三
一九號、第一八三三七號，臺灣南投地方法院檢察署移送併辦：九十年度偵字第四一
０六號、第三四九四號），提起上訴，本院判決如左：
    主  文
上訴駁回。
    事實及理由
一、本案經本院審理結果，認第一審判決以上訴人即被告（下稱被告）乙○○，共同
    連續攜帶兇器竊盜，量處有期徒刑二年，並諭知於刑之執行前令入勞動場所強制
    工作三年，且將扣案偽造之車牌號碼ＤＮ－一０三六號車牌二面、汽車鑰匙一支
    、扳手一支及六角扳手三支，均宣告沒收。經核其認事用法及量刑均無不當，應
    予維持，並引用第一審判決書記載之事實、證據及理由（如附件）。又原判決第
    二頁第五行及第八頁、第九頁所載車牌號碼「Ｘ八─二０八六號」、第二頁第十
    二行「丙○○」，均有誤載，應補正為『Ｘ八─二八０六號』、『羅山鍾』。
二、被告提起上訴，略稱原審判決量刑過重，其未攜帶兇器傷人云云，惟查，被告於
    本院九十一年九月二十六日調查及十月八日審理時，就原判決認定之上開犯行，
    均坦承不諱在卷，並有扣案之偽造車牌、作案工具扣案可憑，而該扳手及六角扳
    手，均係尖銳之鐵製工具，如攜帶在身客觀上足以傷害人之身體，甚為明顯，自
    堪認係兇器，被告空口辯稱其未持以傷人云云，自難採取，是原審依被告竊盜多
    輛汽車、車牌使用等情狀，量處被告有期徒刑二年，並諭知刑前強制工作三年，
    其上開量刑自難謂過重。況且，被告前於八十八年間因竊盜案件，經南投地院判
    決有期徒刑八月緩刑四年在案，猶在緩刑期間再三犯竊盜罪，經檢察官先後移送
    併辦多件，目前復因施用毒品案件經強制戒治中，益見其有犯罪習慣，自應諭知
    於刑前強制工作，以矯正其好逸惡勞惡行，是被告上開上訴意旨，難認有理由，
    其上訴應予駁回。
三、臺灣臺中地方法院檢察署移送併辦（該署九十一年偵字第一六二七０號、即該署
    九十年度偵字第一三八七０號）意旨，除前揭已併案審理之事實一（四）者外，
    另指稱被告乙○○尚有竊取車牌號碼ＲＦ－九八二八號、ＤＴ－三八八三號自小
    客車之犯行，惟經原審及本院訊據被告，堅決否認該二輛自小客車為其所竊得，
    並先後辯稱：車牌號碼ＲＦ－九八二八號自小客車，因停放在其叔叔家附近很久
    ，其猜想應係贓車，所以才應員警交車之要求，帶員警前往該處查扣，而車牌號
    碼ＤＴ－三八八三號自小客車，其曾看過李奇謀開過，且停放在李奇謀住處附近
    ，其帶員警隨處亂逛時發現的，均非其所行竊等語。茲查，被告雖於警訊中坦承
    該二部車輛均為其在南投縣水里鄉、臺中市○○街四七六號所竊得，惟其於偵查
    中及原審、本院審理時均否認行竊，且依車籍作業系統所載，ＲＦ─九八二八號
    汽車並無報案失竊，復於八十八年九月即因異動而『註銷』，是此部分被告警訊
    中之自白，自難遽信。況亦查無其他積極證據足認其自白核與事實相符，尚難憑
    該警訊中之自白即認此部分竊盜犯行，亦係被告所為，核與前開判罪部分即無裁
    判上一罪之關係，亦未經起訴，自應檢還檢察官另行處理。
據上論斷，應依刑事訴訟法第三百七十三條、第三百六十八條，判決如主文。
本案經檢察官甲○○到庭執行職務
中      華      民      國    九十一    年      十      月      十五    日
                                    臺灣高等法院臺中分院刑事第二庭
                                          審判長法  官  羅  禮  政
                                                法  官  陳  欣  安
                                                法  官  蔡  聰  明
右正本證明與原本無異。
不得上訴。
                                                書記官  郭  振  祥
中      華      民      國    九十一     年      十       月    十六    日
刑法第三百二十一條：
犯竊盜罪而有左列情形之一者，處六月以上五年以下有期徒刑：
一、於夜間侵入住宅或有人居住之建築物、船艦或隱匿其內而犯之者。
二、毀越門扇、牆垣或其他安全設備而犯之者。
三、攜帶兇器而犯之者。
四、結夥三人以上而犯之者。
五、乘火災、水災或其他災害之際而犯之者。
六、在車站或埠頭而犯之者。
前項之未遂犯罰之。
                          Ｆ
